臺灣新北地方法院板橋簡易庭民事簡易判決
111年度板簡字第415號
原      告  蘇玲儀  
被      告  鄭百芬  
上列當事人間請求損害賠償事件，經本院於民國111年10月31日
言詞辯論終結，判決如下：
    主      文
原告之訴及假執行之聲請均駁回。
訴訟費用由原告負擔。
    事實及理由
一、原告主張：原告住於新北市○○區○○路0段00號17樓房屋（下
    稱系爭17樓房屋），被告住於同址18樓房屋（下稱系爭18樓
    房屋），被告於民國109年7月至同年9月雇工在系爭18樓房
    屋大肆裝潢施工，將陽台外推，卻未從事防護污染措施，任
    令水泥渣、水泥砂漿及粉塵散落，致水泥渣、水泥砂漿、粉
    塵污損原告所有裝設於系爭17樓房屋之採光罩（下稱系爭採
    光罩），並使採光罩破裂，亦污損系爭17樓房屋牆面，且使
    牆面產生裂痕，原告為此支出採光罩更新費用新臺幣（下同
    ）127,100元與牆面粉刷費用1萬元，爰本於侵權行為之法律
    關係，依民法第184條第1項前段規定，請求被告賠償等語。
    並聲明：⒈被告應給付原告137,100元，及自起訴狀繕本送達
    翌日起至清償日止，按週年利率5％計算之利息。⒉願供擔保
    請准宣告假執行。
二、被告則以：系爭18樓房屋於109年7月至同年9月間僅有從事
    室內施工，並未從事室外施工，109年10月因遭人檢舉即停
    工，於110年1月17日始復工，而系爭採光罩與系爭17樓房屋
    牆面年代已久，縱有污染損壞，當係因使用長期使用致自然
    耗損或因其他因素所致，與系爭18樓房屋施工並無因果關係
    等語資為抗辯。並聲明：⒈原告之訴及假執行之聲請均駁回
    。⒉如受不利判決，願供擔保請准宣告免為假執行。
三、本院之判斷：
  ㈠按民法第184條第1項前段侵權行為之成立，須行為人因故意
    過失不法侵害他人權利，亦即行為人須具備歸責性、違法性
    ，並不法行為與損害間有相當因果關係，始能成立。且主張
    侵權行為損害賠償請求權之人，對於侵權行為之成立要件應
    負舉證責任。本件原告主張被告在系爭18樓房屋之施工行為
    不法毀損系爭採光罩及系爭17樓房屋牆面，成立侵權行為，
    為被告所否認，自應由原告就侵權行為之成立要件負舉證之
    責。
  ㈡原告所提系爭牆面照片（見本院卷第103頁）、系爭採光罩照
    片（見本院卷第15頁、第117頁至第119頁）以及系爭採光罩
    錄影（時間約40秒），僅能證明系爭17樓房屋牆面有裂痕，
    以及系爭採光罩附有髒污及有裂痕，不足以證明系爭17樓房
    屋牆面裂痕以及系爭採光罩髒污與裂痕之發生原因或與系爭
    18樓房屋施工有關，原告復未提出系系爭17樓房屋牆面與系
    爭採光罩於被告系爭18樓房屋施工前之現況照片，不能證明
    系爭牆面裂痕以及系爭採光罩髒污與裂痕等情形係於被告系
    爭18樓房屋施工期間始生成，遑論係因被告系爭18樓房屋施
    工所致，與侵權行為成立要件有間，自不能責令被告負侵權
    行為損害賠償責任。
四、綜上所述，原告依本於侵權行為之法律關係，依民法第184
    條第1項前段規定，請求被告給付137,100元，及自起訴狀繕
    本送達翌日起至清償日止，按週年利率5％計算之利息，為無
    理由，應予駁回，其假執行之聲請因訴之駁回而失所依據，
    應併駁回之。
五、本件事證已臻明確，兩造其餘攻擊防禦方法及證據，經審酌
    後與判決之結果不生影響，爰不一一論列。
據上論結，本件原告之訴為無理由，依民事訴訟法第436條第2項
、第78條，判決如主文。　　
中　　華　　民　　國　　111 　年　　11　　月　　25　　日
                    臺灣新北地方法院板橋簡易庭
　　　　　　　　　　　　法  官　陳佳君
以上正本係照原本作成。
如不服本判決，應於送達後20日內，向本院提出上訴狀並表明上
訴理由，如於本判決宣示後送達前提起上訴者，應於判決送達後
20日內補提上訴理由書（須附繕本）。
如委任律師提起上訴者，應一併繳納上訴審裁判費。 
中　　華　　民　　國　　111 　年　　11　　月　　25　　日
                        書記官  李庭君